臺灣苗栗地方法院刑事判決　　　　　　　　　　　　　九十一年度交訴字第六四號
　　公　訴　人　臺灣苗栗地方法院檢察署檢察官
　　被　　　告　乙○○
　　　　　　　　丙○○
右列被告因過失致死等案件，經檢察官提起公訴（九十一年度偵字第九五五號），本
院判決如左：
    主  文
乙○○過失致人於死，處有期徒刑壹年；又服用酒類，不能安全駕駛動力交通工具而
駕駛，處有期徒刑參月。應執行有期徒刑壹年貳月。緩刑肆年。
丙○○過失致人於死，處有期徒刑壹年。緩刑參年。
    事  實
一、乙○○、丙○○與黃思綺、甲○○、賴秀珠、戊○○等人為朋友關係；於民國九
    十年三月三十日凌晨零時許起，於苗栗縣頭份鎮歌神ＫＴＶ共同飲用酒類。乙○○已因飲酒欠缺通常之注意力，並無安全駕駛車輛之能力，竟明知酒醉不得駕車
    之禁令，猶駕駛車牌號碼ＡＥ—六九五九號自用小客車，搭載黃思綺、甲○○二
    人，自苗栗縣頭份鎮歌神ＫＴＶ出發，沿苗栗縣頭份鎮○○路內側車道、自東往
    西方向行駛；丙○○亦同時駕駛車牌號碼Ｗ五—○二八六號之自用小客車，搭載
    賴秀珠、戊○○，沿外側車道同方向行進。迄同日凌晨三時許，二人駕駛車輛行
    經苗栗縣頭份鎮○○路三六七號前，本均應注意車前狀況，隨時保持必要之安全
    措施；且行車速度，應依標誌規定；變換車道應注意安全距離；並應注意車前狀
    況及兩車併行之間隔，隨時採取必要之安全措施；而依當時情形，天氣晴朗、視
    距良好且無障礙物，並無不能注意之情事，竟均疏未注意車前狀況、保持安全車
    距，同以時速八十公里之車速超速行駛；致乙○○於內側車道猝然轉換至外車道
    時，在右側同向行駛之丙○○煞車不及，先撞及乙○○所駕駛之車身，致丙○○
    駕駛之車號Ｗ五—○二八六號自用小客車衝出車道，再撞及停放於苗栗縣頭份鎮
    ○○路三六七號騎樓、陳秋雄所有之車號Ｑ八—八六三七號自用小客車與該號建
    物之圍牆，並造成黃思綺受有頸錐損傷，經送往苗栗縣頭份鎮為恭醫院急救無效
    ，於九十年三月三十日凌晨三時十五分許不治死亡；甲○○受有右臉撕裂傷約五
    公分、顱腦損傷併腦震盪、胸部與左髖部挫扭傷、左髖臼及股骨頭骨折等傷害；
    戊○○受有外傷性脊椎骨折、脫臼、第二、四腰椎橫向骨折、腰椎第五節壓迫性
    骨折、頭部外傷腦震盪、頭枕部血腫與左膝挫裂傷等傷害；賴秀珠則受有頭部外
    傷、腦震盪、右眼瞼挫傷血腫等傷害（賴秀珠傷害部分未據告訴）。
二、案經告訴人（戊○○之母）丁○○、甲○○告訴及苗栗縣警察局竹南分局報請檢
    察官相驗後自動檢舉偵查起訴。
    理  由
一、訊據被告乙○○、丙○○二人對於右揭時地因乙○○酒後駕車及二人超速致被告
    乙○○猝然變換車道之際、被告丙○○反應未及而肇事之犯罪事實均坦承不諱，
    核與告訴人戊○○、甲○○與同行友人賴秀珠等人對於事發經過之陳述互核相符
    ，另被告乙○○經警測試其呼氣中酒精濃度，達每公升零點一七毫克，有測試報
    告與苗栗縣警察局頭份分局道路交通事故調查報告表及現場照片二十一張在卷可
    證。按汽車行駛時，駕駛人應注意車前狀況及兩車併行之間隔，並隨時採取必要
    之安全措施；且行車速度，應依標誌之指示；另變換車道時，應讓直行車先行，
    並注意安全距離，道路交通安全規則第九十四條第三項、第九十三條第一項第一
    款、第九十八條第一項第六款分別明文規定，被告乙○○等二人駕車自應注意上
    開規定，且依當時情況，天氣晴朗、視距良好、並無路面障礙物，此有苗栗縣警
    察局頭份分局道路交通事故調查報告表在卷可考，並無不能注意之情事，被告二
    人竟疏未注意而肇事，均顯有過失，另本件事故經送鑑定肇事責任，雖認被告乙○○酒後駕車超速行駛、且變換車道不當為肇事原因，而被告丙○○駕駛自用小
    客車措手不及，無肇事因素，有台灣省竹苗區車輛行車事故鑑定委員會竹鑑字第
    九○○九二○號鑑定意見書可參，然查，倘非被告丙○○超速行駛於被告乙○○
    所駕車輛行進方向之右側，則當時事故亦未必發生，且縱發生其撞擊力亦可能減
    輕，被害人黃思綺、戊○○、甲○○等人所受之傷害應不致如此嚴重，故被告二
    人駕車均顯有過失，前開鑑定意見書尚不足為被告丙○○無罪之有利證明。又黃
    思綺確因本件車禍致受有頸錐損傷而死亡；業據臺灣苗栗地方法院檢察署檢察官
    督同法醫師相驗屬實，製有勘驗筆錄、相驗筆錄、相驗屍體證明書及驗斷書可佐
    。而告訴人甲○○亦因本件車禍受有右臉撕裂傷約五公分、顱腦損傷併腦震盪、
    胸部與左髖部挫扭傷、左髖臼及股骨頭骨折等傷害；被害人戊○○則受有外傷性
    脊椎骨折、脫臼、第二、四腰椎橫向骨折、腰椎第五節壓迫性骨折、頭部外傷腦
    震盪、頭枕部血腫與左膝挫裂傷等傷害，均有診斷證明書共六份在卷足憑。又被
    告二人之過失犯行與被害人黃思綺之死亡、告訴人甲○○被害人戊○○所受之傷
    害間顯有相當因果關係。是認本件被告二人之犯行，均洵堪認定。
二、核被告乙○○、丙○○二人所為，均係犯刑法第二百七十六條第一項之過失致死
    、第二百八十四條第一項前段之過失傷害等罪。被告乙○○另犯有刑法第一百八
    十五條之三之服用酒類，不能安全駕駛動力交通工具罪。被告二人之過失犯行，
    同時造成黃思綺之死亡與甲○○、戊○○二人之傷害，為想像競合犯，均應依刑
    法第五十五條前段之規定，從一重之過失致人於死罪論處。另被告乙○○酒醉駕
    車，因而致人受傷、死亡，依道路交通管理處罰條例第八十六條第一項之規定，
    應加重其刑。被告乙○○所犯過失致死、公共危險二罪間，犯意個別、行為互異
    ，應予分論併罰。另被告二人於肇事後，在警察機關尚未發覺前，留在現場迅速
    送被害人就醫並主動報警接受裁判等情，亦經證人己○○（苗栗縣警察局頭份派
    出所車禍現場處理警員）在審理中結證明確，符合自首之規定，應依刑法第六十
    二條前段規定減輕其刑，被告乙○○過失致死部分，依法先加後減之。爰審酌被
    告肇事致人於死，過失非輕及被告犯罪後尚未與告訴人及被害人家屬達成和解等
    一切情狀，分別量處如主文所示之刑，並就被告乙○○部分另定應執行之刑，以
    示懲儆。末查被告二人前均未曾受有期徒刑以上刑之宣告，有臺灣苗栗地方法院
    檢察署刑案資料查註紀錄表及臺灣高等法院被告全國前案紀錄表在卷可按，本件
    犯罪又係因過失所造成，其惡性非重，經此偵審程序之教訓，當知所警惕而無再
    犯之虞，本院綜核各情，認對其所宣告之刑，以暫不執行為適當，爰分別宣告緩
    刑四年（乙○○部分）及三年（丙○○部分），以啟自新。
據上論斷，應依刑事訴訟法第二百九十九條第一項前段，刑法第二百七十六條第一項
、第二百八十四條第一項前段、第一百八十五條之三、第五十五條、第五十一條第五
款、第六十二條前段，第七十四條第一款，道路交通管理處罰條例第八十六第一項，
罰金罰鍰提高標準條例第一條前段，判決
如主文。
本案經檢察官廖啟村到庭執行職務。
中      華      民      國    九十一    年     十一     月      四      日
                                        臺灣苗栗地方法院交通法庭
                                                法  官  楊  台  清
右正本證明與原本無異。
如不服本判決，應於送達後十日內向本院提出上訴狀(須附繕本)，上訴於台灣高等
法院台中分院。
                                                書記官  李  惠  雯
中      華      民      國    九十一    年     十一     月      四      日
附錄論罪科刑法條
中華民國刑法第二百七十六條
(過失致死罪)
因過失致人於死者，處二年以下有期徒刑、拘役或二千元以下罰金。
